臺灣高雄地方法院刑事判決
111年度審交易字第886號
公  訴  人  臺灣高雄地方檢察署檢察官
被      告  彭信凱



上列被告因公共危險案件，經檢察官提起公訴（111年度偵字第2
2447號），因被告就被訴事實為有罪之陳述，經本院告知簡式審
判程序之旨，並聽取被告與公訴人之意見後，裁定依簡式審判程
序審理，判決如下：
    主  文
彭信凱犯不能安全駕駛動力交通工具罪，累犯，處有期徒刑柒月
。
    事  實
一、彭信凱明知吐氣所含酒精濃度達每公升0.25毫克以上，不得
    駕駛動力交通工具，竟於民國111年8月1日下午6時許，在高
    雄市○○區○○○路00巷00號住處飲用啤酒後，明知吐氣所含酒精
    濃度已達每公升0.25毫克以上，已達不能安全駕駛動力交通
    工具之程度，仍基於不能安全駕駛動力交通工具而駕駛之犯
    意，於同日晚間10時30分許，騎乘車牌號碼000-0000號普通
    重型機車上路，嗣於同日晚間11時2分許，因違規闖紅燈，在
    高雄市○○區○○○路000號前為警攔查，發現其散發酒氣，經施
    以酒精濃度檢測，得知其呼氣所含酒精濃度達每公升0.82毫
    克，始悉上情。
二、案經高雄市政府警察局苓雅分局報告臺灣高雄地方檢察署檢
    察官偵查起訴。
    理  由
一、程序方面：
    本件被告彭信凱所犯係死刑、無期徒刑、最輕本刑為3年以
    上有期徒刑以外之罪，其於準備程序就被訴事實為有罪之陳
    述，經受命法官告知簡式審判程序之旨，並聽取檢察官與被
    告之意見後，本院改行簡式審判程序。又因改行簡式審判程
    序之故，依刑事訴訟法第159條第2項之規定，本件並無同法
    第159條第1項傳聞法則之限制，合先敘明。
二、認定犯罪事實所憑之證據及其理由：
    上開事實，業據被告坦認不諱，並有受(處)理公共危險案檢
    測駕駛人之酒精濃度檢定表、財團法人台灣商品檢測驗證中
    心呼氣酒精測試器檢定合格證書影本、高雄市政府警察局舉
    發違反道路交通管理事件通知單影本、車輛詳細資料報表在卷可
    稽，足認被告前揭任意性自白，與事實相符，堪予採信。從
    而，本案事證明確，被告上開犯行，洵堪認定，應依法論科
    。
三、論罪科刑：
㈠㈠罪名：
    核被告所為，係犯刑法第185條之3第1項第1款之不能安全駕
    駛動力交通工具罪。
  ㈡刑之加重事由：
    被告前因酒後駕車之公共危險案件，經臺灣新竹地方法院（
    下稱新竹地院）以108年度竹北交簡字第339號、臺灣桃園地
    方法院以108年壢交簡字第1790號、新竹地院以108年度竹交
    簡字第805號分別判決判處有期徒刑3月、4月、5月，嗣經新
    竹地院以109年度聲字第120號裁定應執行刑有期徒刑8月確
    定，於109年11月5日罰金易服勞役執行完畢。查檢察官於起
    訴書已指明上開前科，並請求依法加重其刑，復提出刑案資
    料查註紀錄表，依最高法院111年度台上字第3143號判決意
    旨，應認檢察官就被告有何構成累犯之事實或應予加重其刑
    之必要，已主張或具體指出證明方法。被告於受上開有期徒
    刑執行完畢後，5年內故意再犯本案有期徒刑以上之罪，合
    於累犯規定之要件。參酌司法院釋字第775號解釋意旨，於
    刑法修正前，為避免發生罪刑不相當之情形，法院應依該解
    釋意旨，就個案裁量是否加重最低本刑。本院審酌被告於前
    案之犯罪類型及罪質與本案相同，足見行為人有其特別惡性
    ，且前罪之徒刑執行無成效，其對於刑罰之反應力顯然薄弱
    ，揆諸上開大法官解釋意旨，自應依刑法第47條第1項之規
    定予以加重其刑。
  ㈢刑罰裁量：
    爰以行為人之責任為基礎，審酌被告明知酒精成分對人之意
    識能力具有不良影響，酒後駕車對一般往來之公眾及駕駛人
    自身皆具有高度危險性，漠視自己安危及不顧公眾安全，甫
    因酒駕案件執行完畢出監，仍於酒後率爾駕車上路，輕忽自
    己與其他用路人之生命、身體與財產安全，所為實有不該，
    且本件被告為警測得之吐氣所含酒精濃度為每公升0.82毫克
    ，逾越法定標準甚多，所為實不足取，並考量被告除上開構
    成累犯所評價之酒駕犯行不予重複評價外，前因酒後駕車案
    件，經法院分別判處有期徒刑2月、6月等情，有臺灣高等法
    院被告前案紀錄表可憑，是本件為其第6次酒後駕車犯行，
    兼衡其教育程度、經濟（涉個人隱私，詳卷）等一切情狀，
    量處如主文所示之刑。
據上論斷，應依刑事訴訟法第273 條之1 第1 項、第299 條第1 
項前段。
本案經檢察官廖春源提起公訴，檢察官陳宗吟到庭執行職務。
中　　華　　民　　國　　111 　年　　11　　月　　25　　日
                    刑事第五庭    法  官  陳銘珠
以上正本證明與原本無異。
如不服本判決，應於判決送達之日起20日內向本院提出上訴書狀
。
因疫情而遲誤不變期間，得向法院聲請回復原狀。
中　　華　　民　　國　　111 　年　　11　　月　　28　　日
                                  書記官  史華齡　　　　
附錄本判決論罪科刑法條：
《中華民國刑法第185條之3第1項》
駕駛動力交通工具而有下列情形之一者，處三年以下有期徒刑，
得併科三十萬元以下罰金：
一、吐氣所含酒精濃度達每公升零點二五毫克或血液中酒精濃度
    達百分之零點零五以上。
二、有前款以外之其他情事足認服用酒類或其他相類之物，致不
    能安全駕駛。
三、服用毒品、麻醉藥品或其他相類之物，致不能安全駕駛。